---
title: "BikeMe2"
author: "asdf"
date: '2022-09-25'
output: html_document
---

```{r setup, include=FALSE}
knitr::opts_chunk$set(echo = TRUE)
```

패키지 설치
```{r}
  #install.packages("tidyverse", repos = "http://cran.us.r-project.org")
  #install.packages("lubridate", repos = "http://cran.us.r-project.org")
  library(tidyverse)
  library(lubridate)
  library(skimr)
```
```{r}
#install.packages("readxl")
library("readxl")
```
데이터 Import
```{r}
  setwd("/Users/Downloads/Bike_Share_Membership/trip_data")
  cycle_data_21_07 <- read.csv("202107.csv")
  cycle_data_21_08 <- read.csv("202108.csv")
  cycle_data_21_09 <- read.csv("202109.csv")
  cycle_data_21_10 <- read.csv("202110.csv")
  cycle_data_21_11 <- read.csv("202111.csv")
  cycle_data_21_12 <- read.csv("202112.csv")
  cycle_data_22_01 <- read.csv("202201.csv")
  cycle_data_22_02 <- read.csv("202202.csv")
  cycle_data_22_03 <- read.csv("202203.csv")
  cycle_data_22_04 <- read.csv("202204.csv")
  cycle_data_22_05 <- read.csv("202205.csv")
  cycle_data_22_06 <- read.csv("202206.csv")
```
작업 디렉토리 상위폴더로 변경
```{r}
setwd("/Users/Downloads/Bike_Share_Membership")
ratio_length_data <- read_excel("tftftft3.xlsx")
```
데이터 Join을 하기위해 column 이름 확인
```{r}
  colnames(cycle_data_21_07)
  colnames(cycle_data_21_08)
  colnames(cycle_data_21_09)
  colnames(cycle_data_21_10)
  colnames(cycle_data_21_11)
  colnames(cycle_data_21_12)
  colnames(cycle_data_22_01)
  colnames(cycle_data_22_02)
  colnames(cycle_data_22_03)
  colnames(cycle_data_22_04)
  colnames(cycle_data_22_05)
  colnames(cycle_data_22_06)
```

데이터들을 all_trips3로 합침
```{r}
all_trips3 <- rbind(cycle_data_21_07, cycle_data_21_08, cycle_data_21_09, cycle_data_21_10, cycle_data_21_11, cycle_data_21_12, cycle_data_22_01, cycle_data_22_02, cycle_data_22_03, cycle_data_22_04, cycle_data_22_05, cycle_data_22_06)
```
ride_id가 같은 값 제거
```{r}
all_trips3$ride_id[duplicated(all_trips3$ride_id)]
```
시작지점과 끝지점 station name, id가 공백인 값 개수 확인
```{r}
sum(all_trips3$start_station_name == '')
sum(all_trips3$start_station_id == '')
sum(all_trips3$end_station_name == '')
sum(all_trips3$end_station_id == '')
```
데이터가 어떻게 나오는지 간략히 확인
```{r}
colnames(all_trips3)
```
```{r}
nrow(all_trips3)
```
```{r}
dim(all_trips3)
```
```{r}
head(all_trips3)
```
```{r}
tail(all_trips3)
```
```{r}
str(all_trips3)
```
```{r}
summary(all_trips3)
```
##시작지점 이름 훑어보기
##```{r}
##table(all_trips3$start_station_name)
##```

```{r}
table(all_trips3$rideable_type)
```
전기자전거면서 시작지점이 공백인 부분 개수 확인
```{r}
count(all_trips3, rideable_type =="electric_bike" & start_station_name == "")
```
docked_bike 개수 확인
```{r}
count(all_trips3, rideable_type == "docked_bike")
```

날짜 포맷을 일, 주, 월, 년도 로 새로운 column추가
```{r}
all_trips3$date <- as.Date(all_trips3$started_at)
all_trips3$month <- format(as.Date(all_trips3$date), "%m")
all_trips3$day <- format(as.Date(all_trips3$date), "%d")
all_trips3$year <- format(as.Date(all_trips3$date), "%Y")
all_trips3$day_of_week <- format(as.Date(all_trips3$date), "%A")
```
추가된 column 확인
```{r}
colnames(all_trips3)
```
ride_length 시간차이 계산하고 숫자로 변환
```{r}
all_trips3$ride_length <- difftime(all_trips3$ended_at,all_trips3$started_at)
all_trips3$ride_length <- as.numeric(as.character(all_trips3$ride_length))
```
ride_length 요약으로 이상한 값 확인
```{r}
summary(all_trips3$ride_length)
```
불필요하거나 이상한 데이터 없앤 새로운 데이터프레임에 넣기
(0초 미만, 수리센터, docked_bike 등)
```{r}
all_trips3_2 <- all_trips3[!(all_trips3$start_station_name == "DIVVY CASSETTE REPAIR MOBILE STATION" | all_trips3$start_station_name == "HUBBARD ST BIKE CHECKING (LBS-WH-TEST)" | all_trips3$rideable_type == "docked_bike" | all_trips3$ride_length < 0 | all_trips3$ride_length > 86400),]
```
지금까지 정리한 데이터 csv파일로 백업
```{r}
write.csv(all_trips3_2, file = '/Users/Downloads/Bike_Share_Membership/all_trips4.csv')
```

정리한 데이터 요약으로 더블 체크
```{r}
summary(all_trips3_2$ride_length)
```

회원 비회원 ride_length 비교
```{r}
aggregate(all_trips3_2$ride_length ~ all_trips3_2$member_casual, FUN = mean)
aggregate(all_trips3_2$ride_length ~ all_trips3_2$member_casual, FUN = median)
aggregate(all_trips3_2$ride_length ~ all_trips3_2$member_casual, FUN = max)
aggregate(all_trips3_2$ride_length ~ all_trips3_2$member_casual, FUN = min)
```

회원별, 요일별, ride_length 비교
```{r}
aggregate(all_trips3_2$ride_length ~ all_trips3_2$member_casual + all_trips3_2$day_of_week, FUN = mean)
```

R에 나오는 표 요일별로 정렬
```{r}
all_trips3_2$day_of_week <- ordered(all_trips3_2$day_of_week, levels=c("Monday", "Tuesday", "Wednesday", "Thursday", "Friday", "Saturday", "Sunday"))
```

요일별, 회원별, ride_length 와 trip횟수
```{r}
all_trips3_2 %>% 
  mutate(weekday = wday(started_at, label = TRUE)) %>%
  group_by(member_casual, weekday) %>%
  summarise(number_of_rides = n()	 
  ,average_duration = mean(ride_length)) %>%
  arrange(member_casual, weekday)
```

ride_length마다 시작 지점과 끝나는 지점이 같은 trip 개수 확인
```{r}
true_false <-
all_trips3_2 %>%
  group_by(ride_length) %>%
  count(start_station_name == end_station_name)
```

##```{r}
##write.csv(ratio_length_data2, file = ##'/Users/Downloads/Bike_Share_Membership/ratio_length_data2.csv')
##```
계산
시작지점과 끝나는 지점이 같은 trip 비율로 계산
```{r}
ratio_length_data2 <- ratio_length_data[-c(2000:nrow(ratio_length_data)), ]
```
```{r}
ratio_length_data2 <- na.omit(ratio_length_data2)
```
```{r}
head(ratio_length_data2)
```
```{r}
ratio_length_data2 %>%
ggplot(aes(x = ride_length, y = ratio_value)) +
  geom_point(alpha = 0.5)
```
계산2(41~600)
선형회귀와의 만나는 지점
```{r}
ratio_length_data3 <- ratio_length_data[-c(0:80,(600:nrow(ratio_length_data))), ]
```
```{r}
ratio_length_data3 <- na.omit(ratio_length_data3)
```
```{r}
ratio_length_data3 %>%
ggplot(aes(x = ride_length, y = ratio_value)) +
  geom_point(alpha = 0.5) +
  ylim(0,1) +
  stat_smooth(method = lm)
```


```{r}
all_trips3_2 %>%
  group_by(ride_length) %>%
summarise(number_of_rides = n(),
          trip_length = ride_length) %>%
ggplot(aes(x = trip_length, y = number_of_rides )) +
geom_point(alpha = 0.1)
```

회원별, 요일별 trip횟수 그래프
```{r}
all_trips3_2 %>% 
  mutate(weekday = wday(started_at, label = TRUE)) %>% 
  group_by(member_casual, weekday) %>% 
  summarise(number_of_rides = n()
            ,average_duration = mean(ride_length)) %>% 
  arrange(member_casual, weekday)  %>% 
  ggplot(aes(x = weekday, y = number_of_rides, fill = member_casual)) +
  geom_col(position = "dodge") +
  scale_fill_brewer(name = '회원', palette = 'Paired') +
  theme_gray(base_family = 'AppleGothic') +
  xlab('요일') +
  ylab('trip 횟수') +
  scale_y_continuous(labels = scales::comma)
```
회원,요일별 평균 이용시간 그래프
```{r}
all_trips3_2 %>% 
  mutate(weekday = wday(started_at, label = TRUE)) %>% 
  group_by(member_casual, weekday) %>% 
  summarise(number_of_rides = n()
            ,average_duration = mean(ride_length)) %>% 
  arrange(member_casual, weekday)  %>% 
  ggplot(aes(x = weekday, y = average_duration, fill = member_casual)) +
  geom_col(position = "dodge") +
  scale_fill_brewer(name = '회원', palette = 'Paired') +
  theme_gray(base_family = 'AppleGothic') +
  xlab('요일') +
  ylab('trip 평균길이') +
  scale_y_continuous(labels = scales::comma)
```
long_trips로 하루 이상 이용시간 분류
```{r}
long_trips <- all_trips3[(all_trips3$ride_length >= 86400),]
```

하루이상 이용시간 분류에서의 이용시간
```{r}
long_trips %>% 
  mutate(weekday = wday(started_at, label = TRUE)) %>% 
  group_by(member_casual, weekday) %>% 
  summarise(number_of_rides = n()
            ,average_duration = mean(ride_length)) %>% 
  arrange(member_casual, weekday)  %>% 
  ggplot(aes(x = weekday, y = number_of_rides, fill = member_casual)) +
  geom_col(position = "dodge") +
  scale_fill_brewer(name = '회원', palette = 'Paired') +
  theme_gray(base_family = 'AppleGothic') +
  xlab('요일') +
  ylab('하루 이상 평균길이') +
  scale_y_continuous(labels = scales::comma)
```

단순 회원 비회원 이용횟수
```{r}
all_trips3_2 %>% 
  group_by(member_casual) %>% 
  summarise(number_of_rides = n()) %>% 
  mutate(pct = number_of_rides*100/sum(number_of_rides))
  ggplot(data = all_trips3_2,mapping= aes(x= member_casual)) +
  geom_bar() +
  labs(title="회원 vs 비회원") +
  theme_gray(base_family = 'AppleGothic') +
  xlab('회원') +
  ylab('trip 횟수') +
  scale_y_continuous(labels = scales::comma)
```
